【裁判字號】    89,易,787
【裁判日期】    890512
【裁判案由】    賭博
【裁判全文】
台灣台中地方法院刑事判決                          八十九年度易字第七八七號
    公  訴  人  台灣台中地方法院檢察署檢察官
    被      告  壬○○
                辛○○
                乙○○
                戊○○
                丙○○
                沈祥安  原名：.
                庚○○
                己○○
                甲○○
右列被告因賭博案件，經檢察官提起公訴（八十八年度偵字第一二四九五號），本院
判決如左：
    主    文
壬○○、辛○○、乙○○、戊○○、丙○○、沈祥安、庚○○共同以賭博為常業。壬○○處有期徒刑肆月，辛○○處有期徒刑月，乙○○、戊○○、丙○○、沈祥安、
庚○○各處有期徒刑貳月；如易科罰金，均以佰元折算壹日。賭博性電動機具「七
ＰＫ」拾玖台（含IC板拾玖塊）、「超八水單機」拾陸台（含IC板拾陸塊）、「皇
冠列車」台（含IC板塊）、賭資新台幣貳萬伍仟元（含香煙盒內之肆仟元）、寄
分卡壹佰貳拾捌張（其中一百分，捌張；五百分，貳拾玖張；一千分，柒拾陸張；五
千分，拾伍張），均沒收。
己○○、甲○○在公眾得出入之場所賭博財物。己○○處罰金貳仟元、甲○○處罰金
肆仟元，如易服勞役，均以佰元折算壹日。前項賭博性電動機具「七ＰＫ」拾玖台
（含IC板拾玖塊）、「超八水單機」拾陸台（含IC板拾陸塊）、「皇冠列車」台
（含IC板塊）、賭資新台幣貳萬伍仟元（含香煙盒內之肆仟元）、寄分卡壹佰貳拾
捌張（其中一百分，捌張；五百分，貳拾玖張；一千分，柒拾陸張；五千分，拾伍張
），均沒收。
    事    實
一、甲○○前曾於民國（下同）八十一年六月十五日因賭博罪，經本院判處罰金一千
    元，如易服勞役，以三百元折算一日，於八十一年七月五日判決確定，於八十一
    年七月十七日繳清罰金執行完畢。
二、壬○○、辛○○、乙○○、戊○○、丙○○、沈祥安（原名：丁○○）、庚○○
    ，共同基於常業賭博之犯意聯絡，壬○○自八十八年三月份起，以每月租金新臺
    幣（下同）十萬元之代價，向知情之辛○○租用原由辛○○向不知情之屋主鄭淑
    芳租用之台中市○○街六十五號一、二樓，由壬○○自八十八年三月十二日起，
    在台中市○○街六十五號其所經營之「快樂城遊藝場」之公眾得出入之場所，設
    置賭博性電動機具「七ＰＫ」十九台、「超八水單機」十六台、「皇冠列車」
    三台，並分別於八十八年三月中旬某日、八十八年五月一日、八十八年五月十五
    日、八十八年五月十七日、八十八年五月十九日，以每月薪資新台幣（下同）二
    萬五千元、二萬三千元之代價，僱用乙○○、丙○○、庚○○、沈祥安（原名：
    丁○○）、戊○○等人在上址擔任開分員，負責開分、兌換硬幣、收取寄分卡、
    兌換現金或寄分卡等工作，上開賭博性電動機具之賭博方式為，均係以一比一方
    式開分，然後押注分數與機具對賭後，最後視殘存分數情形之不同，向店家洗分
    ，依分數之多寡兌換寄分卡或現金，若未押中，則賭資歸壬○○所有之方式，與
    不特定之客人賭博財物，並恃以為生。嗣於八十八年五月十三日下午六時許，適
    有賭客己○○、甲○○，及喬裝為賭客之警員陳偉倫，在上址之公眾得出入之場
    所，以上開法玩賭上開賭博性電動機具賭博財物後，陳偉倫向庚○○表示洗分兌
    換現金四千元，而庚○○以香煙盒內裝四千元交付陳偉倫之際，當場為警查獲，
    並扣得上開賭博性電動機具「七ＰＫ」十九台（含IC板十九塊）、「超八水單
    機」十六台（含IC板十六塊）、「皇冠列車」三台（含IC板三塊）、賭資二萬五
    千元（含香煙盒內之四千元）、寄分卡一百二十八張（其中一百分，八張；五百
    分，二十九張；一千分，七十六張；五千分，十五張）。
三、案經台中市警察局第一分局移送台灣台中地方法院檢察署檢察官偵查起訴。
    理    由
一、右揭事實，業據被告壬○○、乙○○、戊○○、丙○○、沈祥安、庚○○、己○○、甲○○，於警、偵訊及本院審理時，坦承不諱；訊據被告辛○○矢口否認有
    何賭博犯行，辯稱：我因經營不善，當初把店頂讓給客人壬○○，我曾告訴他不
    可賭博，但後來他如何經營我並不知，我以前是向鄭淑芳定的租約，約在八十六
    年八月，後在八十八年頂讓給壬○○，與壬○○沒有簽租約，但有告訴鄭要讓蔡
    做看看，我把機台頂讓給蔡云云，經查，
  (一)本件被告壬○○於偵查時供述：「（機向她買的？）不是，由朋友介紹在台北
    買。」等語（偵查卷第一一三頁正面），而證人即屋主鄭淑芳於偵查時證述：「
    辛○○在八十七年八月中旬又說不租了，我沒向他收房租，到八十八年三月時，
    又稱要租屋。」、「他稱營電玩，並保證是合法，之前店名為『日寶』，八十八
    年三月後復業改店名為『快樂城』租金每月我收取。」、「（是否知道壬○○經
    營賭博性電玩？）我不知道」等語（偵查卷第一三七頁背面）。如是，以被告壬○○係供述扣案之賭博性電動機具係在台北買的，與被告辛○○則供述係由其頂
    讓給壬○○，顯然不一致，且參與被告壬○○係於八十八年三月十二日始開始擺
    設賭博性電動機具，而被告辛○○於八十七年八月中旬本來向屋鄭淑芳表示不再
    續租房屋，於八十八年三月時向鄭淑芳表示要續租房屋，矧，又係原址更店名
    為「快樂城遊藝場」，則被告辛○○顯然知悉被告壬○○經營之方式，且由其出
    面再向鄭淑芳承租店面，而由壬○○經營賭博性電動機具，至堪認定。
  (二)本件被告壬○○經營之「快樂城遊藝場」內所擺設之扣案之賭博性電動機具，確
    實可以兌換現金之情，亦據被告壬○○、庚○○於警、偵訊時供述不諱，核與證
    人即台中市警察局第一分局警員於偵查時證述情節相符。
  (三)再以，被告壬○○經營之「快樂城遊藝場」擺設之賭博性電動機具多達三十八台
    ，規模龐大，且其偵查時亦自承除經營該遊藝場外，並無其他職業（偵查卷第一
    一二頁正面），則被告壬○○有恃以之為生至為灼然。
  (四)此外，並有臨檢一紙、照片七幀、現場圖二張附卷可稽，且有賭博性電動機具「
    七ＰＫ」十九台（含IC板十九塊）、「超八水單機」十六台（含IC板十六塊）
    、「皇冠列車」三台（含IC板三塊）、賭資二萬五千元（含香煙盒內之四千元）
    、寄分卡一百二十八張（其中一百分，八張；五百分，二十九張；一千分，七十
    六張；五千分，十五張）扣案足資佐證。
  (五)綜上，事證明確，被告壬○○、辛○○、乙○○、戊○○、丙○○、沈祥安、庚○○、己○○、甲○○犯行，洵堪認定。
二、核被告壬○○、辛○○、乙○○、戊○○、丙○○、沈祥安、庚○○所為，均係
    犯刑法第二百六十七條之常業賭博罪；被告己○○、甲○○所為，均係犯刑法第
    二百六十六條第一項前段之賭博罪。被告壬○○、辛○○、乙○○、戊○○、丙○○、沈祥安、庚○○七人間就上開賭博之犯行，有犯意之聯絡與行為之分擔，
    應為共同正犯。爰審酌被告壬○○在台中市○○街六十五號擺放之賭博性電動機
    具多達三十八台；被告甲○○有賭博罪前科，不思悔改，再犯本件賭博罪；而被
    告乙○○、戊○○、丙○○、沈祥安、庚○○同係受僱於壬○○，尚非居於主導
    地位；被告己○○僅係偶爾前往賭博，並以渠等犯罪後均能大致坦承犯行，態度
    良好，犯罪情節尚非嚴重等一切情狀，分別量處如主文所示之刑，並分別諭知有
    期徒刑如易科罰金及罰金如易服勞役之折算標準。扣案之上開賭博性電動機具「
    七ＰＫ」十九台（含IC板十九塊）、「超八水單機」十六台（含IC板十六塊）
    、「皇冠列車」三台（含IC板三塊）、賭資二萬五千元（含香煙盒內之四千元）
    、寄分卡一百二十八張（其中一百分，八張；五百分，二十九張；一千分，七十
    六張；五千分，十五張），均係當場賭博之器具與在賭、兌換籌碼處之財物，
    爰均依刑法第二百六十六條第二項規定宣告沒收。
據上論斷，應依刑事訴訟法第二百九十九條第一項前段，刑法第二十八條、第二百六
十七條、第二百六十六條第一項前段、第二項、第四十一條、第四十二條第二項，罰
金罰鍰提高標準條例第一條前段、第二條，判決如主文。
中      華      民      國    八十九    年      五      月     十二     日
                                  台灣台中地方法院刑事第四庭
                                      法  官   顏 世 傑
右正本證明與原本無異。
如不服本判決，應於判決送達後十日內，向本院提出上訴狀。
                                      書記官
中      華      民      國    八十九    年      五      月     十六     日
附錄本案論罪科刑法條全文：
刑法第二百六十七條：
  以賭博為常業者，處二年以下有期徒刑，得併科一千元以下罰金。
刑法第二百六十六條第一項：
  在公共場所或公眾得出入之場所賭博財物者，處一千元以下罰金。但以供人暫時娛
  樂之物為賭者，不在此限。


司法院資訊處製作；財團法人民間司法改革基金會備份。
